# Ata Reunião GPI - 11/06/2021
---

## Tópicos discutidos e proposições:

- avaliamos criar um discord para o GPI. Além de podermos fazer reuniões na plataforma, podemos separar os diversos conteúdos trabalhados no grupo em subgrupos de conversas. Podemos também fazer salas diferentes de reuniões simultaneamente.
    
- Discutimos que padrão de uso vamos fazer do Obsidian, como criar notas, como fazer mapas de conteúdo e como organizar. 
    
- Definimos uma nomenclatura mais adequada para fazer os commits do github
    
- Vitor mostrou suas músicas do álbum novo que vai lançar!! 
    
- O discord foi criado, deu certo se reunir nele, agora falta convencer todos usarem. 

### Presentes:
- Guilherme Fiorentini
- Luccas Dentzien
- [[Esteban Viveros]]
- [[Vitor Kisil]]
- Fabio Martinelli
- André Leite