# Ata Reunião GPI - 21/05/2021 
---

## Tópicos discutidos e proposições:
-   Conversa com DJ de possibilidades de uso de tecnologias de interação remotas pela internet
	-   Sugestão de aplicações
		-   Monitoramento e controle de obras em exposição
		-   Controle de Instrumentos musicais
	-   Possibilidade de conseguir links para comunicação com baixíssima latência entre universidades
		-   [https://www.rnp.br/en/traffic-overview](https://www.rnp.br/en/traffic-overview) 

-   Apresentação do novo integrante André Leite no GPI, estudante de Composição no CMU, tem interesses em:
	-   Composição 
	-   Interfaces para usar em performances, teatro, exposições. 

-   Guilherme mostrou a impressora 3D que montou, comentou das possibilidades que podemos usar para criação sonora.
	-   Pensamos em fazer um vídeo para apresentar o projeto da impressora e chamar alguém para ensinar modelar em blender. O irmão do Vitor trabalha com modelagem e o Esteban tem um amigo que faz oficinas sobre. 
	-   Na próxima reunião o Guilherme vai apresentar o projeto da impressora 3D.
	-   Esteban falou de imprimir suportes para microfones pequenos
		-   [projeto de impressão de suportes para microfones pequenos](https://docs.google.com/document/d/12J5H5J02He9bAywaI9Un0hDK_P74Y8RD1-tBGjG2XMk/edit#) 

-   Esteban comentou sobre a filtragem de um sinal analógico de um sensor, com low pass usando o pure data. 

-   Esteban propôs a criação de conhecimentos modulares que possam ser acessados facilmente para criação de projetos com facilidade. Com se cada conhecimento fosse um objeto de PD que pode ser interconectado para criação de novas obras/interfaces.
	-   Biblioteca de Pd

-   Guilherme propôs a criação de vídeos para apresentação das obras do Sons de Silício que se vinculam (link) a tutoriais para a criação de instalações sonoras. Uma forma de se comunicar melhor com um público interessado em aprender e criar instalações sonoras.
	-   Vitor Kisil propôs a criação de uma estrutura parecida com a Obsidian para a divulgação desse conhecimento criado pelo GPI e Sons de Silício. 
	-   Esteban trouxe soluções para que o “cofre” do Obsidian possa ser usado por várias pessoas, utilizando o Github. 
	-   Vitor propôs discutirmos como vamos criar os links desse conhecimento e como vai ser organizado. 
	-   André propôs rever o conceito de Hipertexto, que se relaciona com Obsidian. 
	-   Como vamos criar o acesso desse conteúdo ao público?

-   Estabelecimento de deadline para criação de uma Mostra de Arte até Novembro de 2021.

### Curiosidades: 
-   Site que calcula velocidade de internet das universidades: https://www.rnp.br/en/traffic-overview

-   Irmão do Vitor que modela 3D: https://www.instagram.com/ivanmiskalo/?hl=pt

### Presentes:

- [[Vitor Kisil]]
- [[Esteban Viveros]]
- [[Guilherme Fiorentini]]
- [[André Leite]]
- [[DJ]]